臺灣士林地方法院刑事判決　　　　　　　　　　　　九十三年度交易字第一三二號
　　公　訴　人　臺灣士林地方法院檢察署檢察官
　　被　　　告　乙○○
右列被告因公共危險等案件，經檢察官聲請簡易判決處刑（九十三年度速偵字第一號
），本院士林簡易庭認不得以簡易判決處刑（九十三年度士交簡字第五七五號），移
由本院普通庭改依通常程序審理，經本院訊問被告後，被告為有罪之陳述，由本院裁
定進行簡式審判程序，並判決如左：
    主  文
乙○○服用酒類，不能安全駕駛動力交通工具而駕駛，處拘役拾日，如易科罰金以
佰元折算壹日。
被訴毀損部分公訴不受理。
    事  實
一、乙○○於民國（下同）九十三年三月十三日晚上十一時許，在臺北市○○路上錢
    櫃ＫＴＶ飲用鋁罐啤酒七、八罐，已達步態不穩、噁心嘔吐、精神混惑不清晰而
    不能安全駕駛動力交通工具之狀態後（尚未達心神喪失或精神耗弱之程度），竟
    仍於飲畢後即翌（十四）日凌晨三時五十分許，駕駛車牌號碼Ｍ二─０八五號營
    業小客車，行經臺北市○○區○○路與環河北路口時，因酒後精神恍惚而影響其
    判斷力、辨識力、注意力，致由後追撞在前方等待紅燈由甲○○所駕駛車牌號碼
    ＢＷ─七六八八號自用小客車之後保險桿。嗣於同日凌晨四時零七分許，經警前
    往現場處理，並當場對乙○○進行酒精測試，測得其呼氣中所含酒精濃度達每公
    升一點二二毫克，始偵悉上情。
二、案經臺北市政府警察局大同分局報請臺灣士林地方法院檢察署檢察官偵查聲請簡
    易判決處刑，本院士林簡易庭認不得以簡易判決處刑，移由本院普通庭改依通常
    程序審理，經訊問被告後，被告為有罪之陳述，由本院裁定進行簡式審判程序。
    理  由
甲、有罪部分：
一、右揭犯罪事實，業據被告乙○○迭於警詢、偵查中及本院審理時（詳見偵查卷第
    七頁警詢筆錄、第三八至四一頁偵訊筆錄及本院九十三年七月二十九日準備程序
    筆錄、審判筆錄）供認不諱，核與告訴人甲○○於警詢中（詳見偵查卷第八頁背
    面至第九頁警詢筆錄）指述之情節相符，又被告以呼氣測試酒精濃度為每公升一
    ‧二二毫克（ＭＧ／Ｌ），此有酒精濃度檢測表（參見偵查卷第十二頁）及臺北
    市政府警察局舉發違反道路交通管理事件通知單（參見偵查卷第十二頁，記載酒
    駕一．二二毫克）各一紙存卷足證，況被告乙○○於駕駛過程中對前方等候紅綠
    燈之車輛，竟煞車不及，由後追撞該車之後保險桿，駕駛判斷力顯然欠佳，且查
    獲、測試及訊問過程，被告有嘔吐、多話等情事，亦有刑法第一百八十五條之三
    案件測試觀察紀錄表（參見偵查卷第十一頁）在卷可按，足徵被告之自白與事實
    相符，堪予採信。
二、飲酒後吐氣所含酒精濃度須達若干，將導致不能安全駕駛汽車？醫學文獻上認吐
    氣所含酒精濃度達每公升０點二五毫克者，有輕度協調功能降低之現象；每公升
    達０．五毫克者，有反應較慢、感覺減低、影響駕駛之現象；每公升達０．七五
    毫克者，有思考改變、個性行為改變之現象；每公升達一．０毫克者，有步態不
    穩、噁心嘔吐、精神混惑不清晰之現象；每公升達一．五毫克者，有說話不清楚
    、感覺喪失、視力模糊等現象；每公升達二．０毫克者，有體溫降低、血糖降低
    、肌肉控制差、癲癇發作等現象；每公升達三．五毫克者，有神智不清、反射減
    低、呼吸抑制等現象，有行政院國軍退除役官兵輔導委員會臺北榮民總醫院（八
    八）北總內字第二六八六八號函及附件在卷可按。而吐氣達每公升０．五五毫克
    （０點五五ＭＧ／Ｌ）以上，肇事率為一般正常人之十倍，一般認為已達不能安
    全駕車，作為取締及移送刑事偵辦之標準，亦有法務部八十八年五月十八日法八
    八檢字第００一六六九號函公告可按。惟上述情形，係一般人飲酒後，通常會呈
    現之狀況，倘個人因體質狀況之不同，縱吐氣之酒精含量已達上開標準，個人顯
    現之狀況仍有可能因人而異，是個人酒後是否已達不能安全駕駛之程度，仍須從
    個案之具體事證上加以判斷。本件被告酒後駕車未注意前方等候紅綠燈之車輛，
    復未及時煞車，乃由後追撞前車，且於查獲、測試及訊問過程，有嘔吐、多話等
    情事，足徵其當時因酒精因素，其判斷力、辨識力、注意力均已異於常人，顯已
    達不能安全駕駛之程度。
三、綜上所述，參互各情，本件事證明確，被告犯行洵堪認定，應予依法論科。
四、核被告服用酒類，已達不能安全駕駛動力交通工具而駕駛，所為係犯刑法第一百
    八十五條之三之服用酒類，不能安全駕駛動力交通工具而駕駛罪。爰審酌被告犯
    罪之動機、目的、手段、酒醉駕車對交通往來之危險、犯後供認犯行態度良好等
    一切情狀，量處如主文所示之刑，並諭知易科罰金之折算標準，以資警惕。
乙、公訴不受理部分：
一、聲請簡易判決處刑意旨略以：被告乙○○於前揭時、地因酒後駕駛車牌號碼Ｍ二
    ─０八五號營業小客車，行經臺北市○○區○○路與環河北路口時，不慎追撞在
    前等待紅燈由甲○○所駕駛車牌號碼ＢＷ─七六八八號自用小客車之後保險桿。
    嗣雙方下車協調未果後，被告因恐甲○○報警前來處理，會發現伊酒後駕駛，並
    明知二人拉扯中如行動電話掉落於地，會造成該電話毀損之事實，竟基於毀損他
    人行動電話之犯意，於甲○○撥打其所有摩拖羅拉廠牌、型號Ｖ６６號行動電話
    欲報警前來處理之際，上前與甲○○發生拉扯，致甲○○左手所持之行動電話掉
    落在地，造成機身斷裂無法通話而致令不堪用，足生損害於甲○○，案經甲○○
    告訴，因認被告此部分犯行涉有刑法第三百五十四條之毀損罪嫌云云。
二、按告訴乃論之罪，告訴人於第一審辯論終結前得撤回其告訴，又告訴經撤回者，
    應諭知不受理之判決，刑事訴訟法第二百三十八條第一項、第三百零三條第三款
    分別定有明文。
三、查被告所涉此部分犯行，聲請簡易判決處刑書認被告係觸犯刑法第三百五十四條
    之毀損罪，依同法第三百五十七條之規定，須告訴乃論。茲因告訴人甲○○於本
    院士林簡易庭調解程序中與被告達成和解，有調解程序筆錄（詳見九十三年度士
    交簡附民移調字第十三號卷第六至七頁）在卷可稽，告訴人甲○○並於本院士林
    簡易庭訊問時當庭表示撤回告訴之意，亦有訊問筆錄（詳見本院士林簡易庭九十
    三年度士交簡字第五七五號卷第十六頁）附卷為憑，揆諸首開說明，自應就被告
    所涉毀損罪部分，諭知不受理之判決。
據上論斷，應依刑事訴訟法第四百五十二條、第三百零三條第三款、第二百九十九條
第一項前段、第二百七十三條之一第一項，刑法第一百八十五條之三、第四十一條第
一項，罰金罰鍰提高標準條例第二條，判決如主文。
本案經檢察官王巧玲到庭執行職務。
中　　　華　　　民　　　國　　　九十三　　　年　　　八　　月　　十九  　日
                                        臺灣士林地方法院刑事第三庭
                                            法　官  李  育  仁
右正本證明與原本無異。
如不服本判決，應於判決送達後十日內，向本院提出上訴狀。
                                            書記官  陳  玉  瓊
中　　　華　　　民　　　國　　　九十三　　　年　　　八　　月　二十六  　日
附錄本判決論罪科刑依據之法條：
中華民國刑法第一百八十五條之三：
　服用毒品、麻醉藥品、酒類或其他相類之物，不能安全駕駛動力交通工具而駕駛者
  ，處一年以下有期徒刑、拘役或三萬元以下罰金。
